臺灣高等法院臺中分院刑事判決
111年度上訴字第753號
上  訴  人  
即  被  告  方俊銘


指定辯護人  本院公設辯護人  郭博益  
上列上訴人因違反毒品危害防制條例案件，不服臺灣臺中地方法
院110年度訴字第781號中華民國110年11月15日第一審判決（起
訴案號：臺灣臺中地方檢察署109年度偵字第37153號），提起上
訴，本院判決如下：
    主  文
原判決撤銷。
甲○○共同犯販賣第三級毒品而混合二種以上之毒品未遂罪，處有
期徒刑貳年。緩刑伍年，並應於緩刑期間內接受受理執行之地方
檢察署所舉辦之法治教育課程參場次，及向指定之政府機關、政
府機構、行政法人、社區或其他符合公益目的之機構或團體提供
壹佰貳拾小時之義務勞務，緩刑期間付保護管束。扣案如附表編
號1、2所示含有第三級毒品4-甲基甲基卡西酮、硝甲西泮成分之
毒品咖啡包共捌包、IPHONE行動電話壹支（含門號0000000000號
SIM卡壹張），均沒收。
    犯罪事實
一、甲○○明知4-甲基甲基卡西酮、硝甲西泮，均為毒品危害防制
    條例所公告列管之第三級毒品，不得非法販賣，竟與「WECH
    AT（下稱微信）」通訊軟體內暱稱「诚」之真實姓名年籍不
    詳之成年人，共同基於販賣第三級毒品而混合同一級別毒品
    以營利之犯意聯絡（起訴書認本案共犯尚有「李世祈」、「
    小豪」等人，容有誤會，詳後述），其等分工模式係由甲○○
    向「李世祈」購得摻有4-甲基甲基卡西酮、硝甲西泮之毒品
    咖啡包，另由「诚」在通訊軟體「TIKTOK（抖音）」，開設
    內含暗示販賣毒品訊息之「台中海市營運」帳號網頁，提供
    有意購買毒品之人洽詢聯繫。後無購毒真意之員警喬裝欲購
    買毒品者，於民國109年12月8日上網進入「台中海市營運」
    網頁發出洽購毒品訊息，再經「诚」之指示改以「微信」與
    「诚」進行毒品交易細節之洽商，雙方達成「數量5包、價
    格新臺幣（下同）2,800元、地點在河南路85度C前」之買賣
    條件合致後，旋由「诚」於同年12月8日晚上10時許通知甲○
    ○前往交貨，甲○○遂於109年12月9日凌晨0時28分許，攜帶如
    附表編號2所示含有第三級毒品4-甲基甲基卡西酮、硝甲西
    泮成分之毒品咖啡包5包，前往臺中市○○區○○路0段000號前
    ，欲著手販售前來誘捕偵查之桃園市政府警察局平鎮分局警
    員時，為警當場逮捕，甲○○上開共同販賣第三級毒品而混合
    同一級別毒品之行為因而未遂，並扣得如附表編號2所示之
    毒品咖啡包5包、甲○○所有且供販賣毒品聯繫所用之IPHONE
    手機1支（含門號0000000000號SIM卡1張；起訴書誤載為000
    0000000）。再經甲○○之同意，帶同警方前往其位於臺中市○
    ○區○○路0段000號0樓000室居所實施搜索，另扣得預備供販
    賣所用如附表編號1所示之毒品咖啡包3包，因而查悉上情。
二、案經桃園市政府警察局平鎮分局報告臺灣臺中地方檢察署檢
    察官偵查起訴。
    理  由
壹、證據能力部分：
一、按刑事訴訟法第159條之5立法意旨，在於確認當事人對於傳
    聞證據有處分權，得放棄反對詰問權，同意或擬制同意傳聞
    證據可作為證據，屬於證據傳聞性之解除行為，如法院認為
    適當，不論該傳聞證據是否具備刑事訴訟法第159條之1至第
    159條之4所定情形，均容許作為證據，不以未具備刑事訴訟
    法第159條之1至第159條之4所定情形為前提。此揆諸「若當
    事人於審判程序表明同意該等傳聞證據可作為證據，基於證
    據資料愈豐富，愈有助於真實發見之理念，此時，法院自可
    承認該傳聞證據之證據能力」立法意旨，係採擴大適用之立
    場。蓋不論是否第159條之1至第159條之4所定情形，抑當事
    人之同意，均係傳聞之例外，俱得為證據，僅因我國尚非採
    澈底之當事人進行主義，故而附加「適當性」之限制而已，
    可知其適用並不以「不符前4條之規定」為要件。查本案以
    下採為判決基礎之證據，其性質屬被告以外之人於審判外之
    陳述而屬傳聞證據者，檢察官、上訴人即被告甲○○（下稱被
    告）及辯護人均未於言詞辯論終結前爭執其證據能力或聲明
    異議（見本院卷第51頁至第61頁），本院審酌上開傳聞證據
    作成時之情況，核無違法取證及證明力明顯過低之瑕疵，為
    證明犯罪事實所必要，亦認為以之作為證據為適當，依據上
    開說明，應認該等證據自均具有證據能力。
二、又本判決所引用下列各項非供述證據，並無證據顯示係實施
    刑事訴訟程序之公務員違背法定程序所取得之證據，亦無顯
    有不可信之情況或不得作為證據之情形，故均具證據能力。
貳、認定犯罪事實所憑之證據及理由：
一、上開犯罪事實，訊據被告於警詢、偵查、原審及本院審理中
    均坦承不諱（見偵卷第27頁至第34頁、第131頁至第133頁、
    原審卷第103頁、第134頁、本院卷第59頁），且查：
(一)本案查獲經過，有員警職務報告（見偵卷第47頁）、佯裝購
    毒者之員警與暱稱「诚」在「台中海市營運」、微信等對話
    譯文（即員警將訊息文字連續整理記載）暨翻拍照片（翻拍
    部分含被告與「诚」之通訊記錄）及現場查獲、搜索照片（
    見偵卷第49頁至第51頁、第87頁至第114頁）、扣押筆錄、
    扣押物品目錄表（見偵卷第53頁至第57頁）、員警追查上手
    無獲之職務報告及被告騎乘之MQT-2720號機車車行紀錄（見
    偵卷第155頁至第157頁）在卷可稽。此外，復有毒品咖啡包
    8包及被告所有之IPHONE手機1支（含門號0000000000號SIM
    卡1張）扣案可佐。又扣案之毒品咖啡包，經送請鑑定結果
    ，均含第三級毒品4-甲基甲基卡西酮、硝甲西泮成分等情（
    合計驗餘淨重50.4271公克，詳細鑑定結果參附表編號1、2
    備註欄所示），亦有臺北榮民總醫院110年3月3日北榮毒鑑
    字第00000000號毒品成分鑑定書、毒鑑字第00000000-0號毒
    品純度鑑定書㈠㈡附卷可參（見偵卷第167頁至第171頁）。
(二)至檢察官起訴意旨雖認本案共犯尚有「李世祈」、「小豪」
    等人，然被告於警詢中供稱：我是以3,500元向李世祈購買
    毒品咖啡包10包等語（見偵卷第29頁），且於原審審理中供
    稱：我是向李世祈買斷毒品咖啡包，「台中海市營運」網頁
    都是「诚」在經營，毒品交易是由「诚」負責接單，再由我
    出門送貨，至於小豪是李世祈的朋友，李世祈、小豪2人跟
    本次販賣交易無關等語明確（見原審卷第135頁），復觀諸
    卷附員警與「诚」、或「诚」與被告間以通訊聯軟體之聯繫
    內容，並無「李世祈」或「小豪」涉入其內之情形，堪認「
    李世祈」確僅為被告之毒品上手，「小豪」則與本案尚無關
    連，堪予認定。　　　　　　
(三)按刑法學理上所謂「陷害教唆」，係指行為人原不具犯罪之
     故意，惟因有偵查犯罪權限之人員設計教唆，始萌生犯意
    ， 進而著手實行犯罪構成要件行為，此項犯意誘發型之誘
    捕偵 查，因係偵查犯罪之人員以引誘、教唆犯罪之不正當
    手段， 使原無犯罪意思或傾向之人萌生犯意，待其形式上
    符合著手 於犯罪行為之實行時，再予逮捕，因嚴重違反刑
    罰預防目的 及正當法律程序原則，此種以不正當手段入人
    於罪，縱其目 的在於查緝犯罪，但其手段顯然違反憲法對
    於基本人權之保 障，且已逾越偵查犯罪之必要程度，對於
    公共利益之維護並 無意義，自當予以禁止。至於刑事偵查
    技術上所謂「釣魚」 ，係指對於原已犯罪或具有犯罪故意
    之人，以設計引誘之方 式，佯與之為對合行為，使其暴露
    犯罪事證，再加以逮捕或 偵辦者而言，此項機會提供型之
    誘捕行為，純屬偵查犯罪技 巧之範疇，因無故意入人於罪
    之教唆犯意，亦不具使人發生 犯罪決意之行為，並未違反
    憲法對於基本人權之保障，且於 公共利益之維護有其必要
    性。故前開「釣魚」之偵查作為， 既未逸脫正當手段之範
    疇，自不能指為違法。又於俗稱「釣魚」或「誘捕偵查」之
    情形，因毒品買者為協助警察辦案佯稱購買，而將販賣者誘
    出以求人贓俱獲，因其無實際買受之真意，且在警察監視之
    下伺機逮捕，事實上亦不能真正完成買賣，則該次行為，僅
    能論以販賣未遂（最高法院110年度台上字第1842號判決、1
    00年度台上字第4498號判決意旨參照）。經查，「诚」已著
    手販賣混合同一級別第三級毒品咖啡包，即以上開通訊軟體
    傳送暗示販賣混合同一級別第三級毒品咖啡包之訊息；經員
    警發現而佯裝欲購買毒品，與「诚」聯繫約定交易毒品事宜
    後，「诚」乃指示被告將如附表編號2所示混合同一級別第
    三級毒品成分之毒品咖啡包，外送至上址進行毒品交易。嗣
    被告依指示攜帶前述毒品咖啡包抵達上址與佯裝購毒者之員
    警交易毒品後，旋即為員警逮捕，並扣得如附表所示之物，
    足徵被告及暱稱「诚」原即有共同意圖營利而販賣毒品之犯
    意聯絡，並推由被告前往約定地點交易毒品，惟偵辦之員警
    並無購買毒品之真意，且被告當場即為警逮捕，而事實上無
    法真正完成此次第三級毒品而混合同一級別毒品之買賣，則
    衡諸上開最高法院判決意旨，本案並不構成陷害教唆至明，
    且被告本案販賣毒品犯行，應係成立販賣未遂罪名。
(四)又按販賣毒品，本無一定價格，各次買賣之價格，當亦各有
    差異，隨供需雙方之資力、關係之深淺、需求之數量、貨源
    之充裕與否、販賣者對於資金之需求如何及殷切與否，以及
    政府查緝之態度，進而為各種不同之風險評估，而為機動性
    之調整，是其價格標準，自非一成不變，且販賣者從各種「
    價差」或「量差」或係「純度」謀取利潤方式，或有差異，
    然其所圖利益之非法販賣行為目的，則屬相同，並無二致。
    再者，販賣毒品之犯行，雖未能查得其實際獲利情形，惟毒
    品危害防制條例所處罰之「販賣」毒品罪，所著重者為行為
    人在主觀上有藉以牟利之惡性，及對毒品之擴散具有較轉讓
    行為更嚴重之危害性，被告「營利」之意圖係從客觀之社會
    環境、情況及證人、物證等資料，依據證據法則綜合研判認
    定。衡諸毒品量微價高，且依一般社會通念以觀，販毒行為
    在通常情形下，均係以牟利為其主要誘因及目的。從而，舉
    凡其有償交易，除足反證其確另基於某種非圖利本意之關係
    外，通常尚難因無法查悉其販入價額，以作為是否高價賣出
    之比較，即諉無營利之意思，而阻卻販賣犯行之追訴。參酌
    被告於警詢自承其係以10包、3,500元之價格向「李世祈」
    購入本案販售之毒品咖啡包，而本案交易其與「诚」則以5
    包、2,800元之價格出售，足認其二人有從中賺取差價牟利
    之情，亦屬明確。
二、綜上所述，本案事證明確，被告上開犯行洵堪認定，應予依
    法論罪科刑。 
參、論罪及刑之加重減輕事由：
一、109年7月15日修正施行之毒品危害防制條例增定第9條第3 
    項，謂：「犯前5條之罪（按即毒品危害防制條例第4條至第
    8條）而混合2種以上之毒品者，適用其中最高級別毒品之法
    定刑，並加重其刑至二分之一。」該條項所稱之「混合」，
    係指將2種以上之毒品摻雜調合，無從區分而言（如置於同
    一包裝）。考其立法目的，係因目前毒品查緝實務，施用混
    合毒品之型態日益繁多，且因混合毒品之成分複雜，施用後
    所造成之危險性及致死率均高於施用單一種類者，為加強遏
    止混合毒品之擴散，爰增定犯毒品危害防制條例第4條至第8
    條之罪，而有混合2種以上毒品之情形者，加重其刑至二分
    之一。此規定係就犯罪類型變更之個別犯罪行為予以加重，
    當屬刑法分則加重之性質而成為另一獨立之罪。查被告與「
    诚」所共同販賣之毒品經送鑑定結果，其中附表編號1、2所
    示毒品咖啡包，含有2種以上第三級毒品成分，業如前述，
    均係同一包裝內摻雜調合有2種以上之毒品，自屬該項所稱
    之混合2種以上之毒品。
二、查4-甲基甲基卡西酮、硝甲西泮為毒品危害防制條例第2條
    第2項第3款所定之第三級毒品，依法不得販賣。核被告所為
    ，係犯毒品危害防制條例第9條第3項、第4條第6項、第3項
    販賣第三級毒品而混合二種以上之同一級別毒品未遂罪。檢
    察官就此僅起訴被告涉犯毒品危害防制條例第4條第6項、第
    3項之販賣第三級毒品未遂罪，容有未洽，然其起訴之基本
    社會事實同一，並經本院審理時當庭告知被告及其辯護人所
    涉法條，使當事人有一併辯論之機會（見本院卷第52頁、第
    57頁至第59頁），已無礙被告防禦權之行使，爰依法變更起
    訴法條。另依毒品危害防制條例第11條第5項規定，僅就持
    有第三級毒品純質淨重達5公克以上者，方有科處刑罰之規
    定，被告為上開販賣第三級毒品行為時所持有之第三級毒品
    之純質淨重並未達5公克，則其因販賣第三級毒品行為而持
    有第三級毒品之行為，並無處罰之規定，自無持有之低度行
    為為販賣之高度行為所吸收之問題，附此敘明。
三、被告於原審訊問時供稱：我與「诚」共同為毒品交易，我們
    合作模式是「诚」接單，由我送去給買主等語（見原審卷第
    135頁），是依被告所述其與「诚」間之分工模式，堪認被
    告係為獲取利益，由「诚」負責散布販毒訊息尋找購毒者並
    提供毒品，被告則負責與購毒者實際進行交易，而與「诚」
    共同販賣如附表所示毒品給他人，故被告就本案犯行，顯與
    「诚」有犯意聯絡及行為分擔，應為共同正犯。
四、刑之加重減輕：
(一)被告販賣第三級毒品而混合二種以上之同一級別毒品未遂罪
    ，應依毒品危害防制條例第9條第3項之規定，除適用其中最
    高級別即販賣第三級毒品之法定刑外，並加重其刑。
(二)被告與「诚」間就本件販賣毒品之分工，業如前述，則「诚
    」對不特定人散布販賣上開混合同一級別第三級毒品訊息行
    為時，即已著手於販賣毒品行為之實行，惟因員警自始即無
    購買毒品真意而未遂，且其所生危害既較既遂犯輕，爰依刑
    法第25條第2項之規定，按既遂犯之刑度減輕其刑，並應先
    加重後減輕其刑。
(三)按犯毒品危害防制條例第4條至第8條之罪於偵查及歷次審判
    中均自白者，減輕其刑，毒品危害防制條例第17條第2項定
    有明文；其立法意旨在於獎勵犯罪人之悛悔，同時使偵查或
    審判機關易於發現真實，以利查緝，俾收防制毒品危害之效
    。就販賣第三級毒品而混合二種以上之同一級別毒品罪，其
    本質上亦為販賣毒品罪，自有毒品危害防制條例第17條第2
    項之適用。被告於警詢、偵查、原審及本院審理中就本案犯
    行均自白不諱，已如前述，自應適用毒品危害防制條例第17
    條第2項規定減輕其刑，並先加重後遞減之。
(四)次按毒品危害防制條例第17條第1項所謂「供出毒品來源，
    因而查獲其他正犯或共犯者，減輕或免除其刑」，係指具體
    提供毒品來源之資訊，使具有調查或偵查犯罪職權之公務員
    知悉而對之發動調查或偵查，並據以破獲毒品來源之人及其
    犯行而言。而其中所謂「查獲」，除指查獲該其他正犯或共
    犯外，並兼及被告所指其毒品來源之事（最高法院110年度
    台上字第2936號判決意旨參照）。本案檢警於偵辦後並未因
    被告之供述而查獲其他正犯或共犯，此有桃園市政府警察局
    平鎮分局110年8月23日平警分刑字第1100026043號函附卷可
    參（見原審卷第113頁），揆諸上開說明，自無從依毒品危
    害防制條例第17條第1項規定減輕或免除其刑。
(五)末按刑法第59條規定之酌量減輕其刑，必須犯罪另有特殊之
    原因與環境，在客觀上足以引起一般同情，認為即使予以宣
    告法定最低度刑，猶嫌過重者，始有其適用。此所謂法定最
    低度刑，固包括法定最低本刑；惟遇有其他法定減輕之事由
    者，則應係指適用其他法定減輕事由減輕其刑後之最低度刑
    而言。倘被告別有法定減輕事由者，應先適用法定減輕事由
    減輕其刑後，猶認其犯罪之情狀顯可憫恕，即使科以該減輕
    後之最低度刑仍嫌過重者，始得適用刑法第59條規定酌量減
    輕其刑（最高法院100年度台上字第744號判決要旨參照）。
    經查，被告與「诚」共同著手販賣如附表編號1、2所示混合
    二種以上之第三級毒品，以施用4-甲基甲基卡西酮為例，施
    用4-甲基甲基卡西酮將危害人體呼吸系統、心臟血管、神經
    系統、肌肉骨骼系統，或引起幻覺、妄想、興奮、暴力等精
    神症狀，戒除不易；倘若施用混合二種以上之毒品，因混合
    毒品成分複雜，施用後所造成之危險性及致死率均高於施用
    單一種類者，此為本院辦理刑事審判工作所已知。是以，販
    賣混合二種以上第三級毒品之行為，不僅直接戕害購毒者身
    心健康，對施用毒品者之家庭帶來負面影響，並有滋生其他
    犯罪之可能，對社會所生危害程度非輕。另考量本案係由「
    诚」透過使用者數量甚多之通訊軟體散布暗示販賣毒品訊息
    ，被告則依「诚」之指示外送毒品，可接觸之客源更多，加
    速毒品廣泛流竄，惡性匪淺，倘遽予憫恕而依刑法第59條規
    定減輕其刑，除對其個人難收改過遷善之效，無法達到刑罰
    特別預防之目的外，亦易使其他販毒者心生投機、甘冒風險
    繼續販毒，無法達到刑罰一般預防之目的，甚且架空法定刑
    度而違反立法本旨。並審酌販賣第三級毒品而混合二種以上
    毒品最輕法定本刑為7年1月以上有期徒刑，被告就犯罪事實
    欄一所為，再依毒品危害防制條例第17條第2項、刑法第25
    條第2項先加重再遞減輕其刑後，實難認有何情輕法重之處
    ，客觀上亦未足引起一般同情，洵無適用刑法第59條規定酌
    減其刑之餘地。
肆、上訴之論斷：
一、原審據以論處被告罪刑，固非無見。惟查，被告與「诚」係
    共同販賣第三級毒品而混合二種以上之毒品咖啡包未遂，所
    犯之罪名係毒品危害防制條例第9條第3項、第4條第6項、第
    3項，原審僅論以同條例第4條第6項、第3項之罪名，尚有未
    洽。被告上訴以其犯罪後坦承犯行，犯罪後態度良好，應有
    刑法第59條減輕其刑規定之適用等情，依前揭本院之說明，
    認並無理由。被告上訴雖無理由，然原審判決既有上開可議
    之處，自無可維持，應由本院予以撤銷改判。至被告所為前
    開犯行之沒收部分，雖已非屬從刑，惟該部分沒收所依據之
    罪刑既經本院撤銷，其沒收部分亦應併為撤銷。
二、爰以行為人之責任為基礎，審酌被告無視政府制定毒品危害
    防制條例杜絕毒品犯罪之禁令，與他人共同販賣本案第三級
    毒品而混合二種以上之毒品咖啡包藉以牟利，助長施用毒品
    行為及毒品流通，戕害國民身心健康並危害社會、國家健全
    發展，應予非難；並斟酌本案販賣之次數僅有1次，且因性
    質屬於警方之誘捕偵查行動而該當未遂，致損害未予擴大，
    兼衡其素行尚佳、犯罪動機、手段、其於原審、本院審理中
    自陳之智識程度及家庭經濟生活狀況（見原審卷第136頁、
    本院卷第61頁）等一切情狀，量處如主文第2項所示之刑。
三、按受2年以下有期徒刑、拘役或罰金之宣告，而有下列情形
    之一，認以暫不執行為適當者，得宣告2年以上5年以下之緩
    刑，其期間自裁判確定之日起算：一、未曾因故意犯罪受有
    期徒刑以上刑之宣告者。二、前因故意犯罪受有期徒刑以上
    刑之宣告，執行完畢或赦免後，5年以內未曾因故意犯罪受
    有期徒刑以上刑之宣告者，刑法第74條第1項第1、2款定有
    明文。而緩刑為法院刑罰權的運用，目的在於獎勵被告自新
    ，只須符合於刑法第74條第1項所定條件，法院有自由裁量
    的職權。因為現代刑法（罰）觀念，已不再著眼於單純「應
    報」角度，在刑罰制裁的實現上，宜採取多元而有彈性的因
    應方式，除法院斟酌再三，認為被告確實無教化的可能性，
    應採取與社會隔離的處罰方式外，對於尚有以其他方式教化
    、改善可能的被告，「短期自由刑」的執行與否，自應視刑
    罰對於該被告的作用而定。也就是說，法院如果認為該被告
    對於社會規範的認知並無重大偏離，行為控制能力亦無異常
    ，是因為偶發、初犯或過失犯罪，刑罰的執行對其效用不大
    ，只須為刑罰「宣示」的警示效果，即可適足發揮矯正的功
    能時，即非不得暫緩其刑的執行，藉由特定期間如再違反緩
    刑規定將入監執行的心理強制作用，謀求行為人自發性的改
    善更新。因此，被告是否有改善的可能性或刑罰執行必要性
    ，全由法院綜合性的審酌考量，並就其所得結果而為預測性
    判斷，即便有客觀情狀顯示預測有誤時，緩刑宣告亦非全無
    補救之道，法院仍得在一定之條件下，撤銷緩刑，期使被告
    執行其應執行之刑，以符正義。查被告前無任何犯罪科刑紀
    錄，有其臺灣高等法院被告前案紀錄表存卷可稽（見本院卷
    第33頁），被告所受前揭科刑宣告，符合刑法第74條第1項
    第1款得宣告緩刑之要件。被告所為犯行雖有不當，然考量
    被告為本件犯行時僅18歲，年紀甚輕，又屬初犯，其就本案
    之參與程度，僅因一時失慮，而誤罹刑典，於偵查、原審及
    本院審理時已坦承犯行，足認被告經刑事偵查、審理程序之
    過程，當習得教訓，應知所警惕，當無再犯之虞，是本院認
    被告所受刑之宣告，以暫不執行為適當，爰依刑法第74條第
    1項第1款規定，宣告緩刑5年，以啟自新。又本院審酌被告
    上開所宣告之刑雖暫無執行之必要，惟為使被告確切知悉其
    所為仍屬對法律秩序之破壞，記取本次教訓及強化其法治觀
    念與防制毒品之氾濫，認有賦予被告一定負擔以預防其再犯
    之必要，爰依刑法第74條第2項第5款、第8款規定，命被告
    應於緩刑期間內接受受理執行之地方檢察署所舉辦之法治教
    育課程3場次，並向受理執行之地方檢察署執行檢察官指定
    之政府機關、政府機構、行政法人、社區或其他符合公益目
    的之機構或團體提供120小時之義務勞務，併依刑法第93條
    第1項第2款之規定，宣告被告應於緩刑期間付保護管束，期
    能使被告於義務勞務過程、受法治教育課程及保護管束期間
    ，確切明瞭其行為所造成法律秩序之破壞結果，並培養正確
    法治觀念，防制毒品之氾濫。另倘被告未遵期履行前開負擔
    且情節重大，足認原宣告之緩刑難收其預期效果，而有執行
    刑罰之必要者，檢察官自得向法院聲請依刑法第75條之1第1
    項第4款之規定，撤銷其緩刑宣告，附此敘明。
四、沒收之說明：
(一)按違禁物，不問屬於犯罪行為人與否，沒收之，刑法第38條
    第1項定有明文。又毒品危害防制條例第18條第1項後段規定
    查獲之第三、四級毒品，無正當理由而擅自持有者，沒入銷
    燬之；此應沒入銷燬之毒品，專指查獲施用或持有（未成罪
    ）之第三、四級毒品而言；倘屬同條例相關法條明文規定 
    處罰之犯罪行為，即非該條項應依行政程序沒入銷燬之範圍
     ；再同條例對於查獲之製造、運輸、販賣、意圖販賣而持
    有 、以非法方法使人施用、引誘他人施用及轉讓、持有一
    定數 量以上第三、四級毒品之沒收，並無特別規定，如其
    行為已 構成犯罪，則該毒品即屬不受法律保護之違禁物，
    應回歸刑 法之適用，依刑法第38條第1項之規定沒收之（最
    高法院109年度台上字第1301號判決意旨參照）。扣案如附
    表編號1、2所示之毒品咖啡包合計8包，經送鑑定結果，均
    檢出第三級毒品成分業如上述，其中附表編號2部分，係被
    告供本案販賣未遂所用，附表編號1部分，被告亦自承係預
    備供販賣所用等語在卷（見原審卷第132頁至第133頁），堪
    認均為被告供販賣或預備販賣之第三級毒品（盛裝上開毒品
    包裝袋，因其上所殘留之毒品粉末難以析離，應整體視同毒
    品），依前揭說明，核屬違禁物，均應依刑法第38條第1項
    之規定宣告沒收。至鑑定用罄部分，既已滅失，爰不另宣告
    沒收。
(二)次按犯毒品危害防制條例第4條之罪者，其供犯罪所用之物
    ，不問屬於犯罪行為人與否，均沒收之，毒品危害防制條例
    第19條第1項定有明文。扣案IPHONE手機1支（含門號000000
    0000號SIM卡1張），係被告所有且供與共犯「诚」間聯繫本
    案毒品交易所用，亦據被告自承在卷（見原審卷第133頁）
    ，應依毒品危害防制條例第19條第1項規定，併予宣告沒收
    之。
據上論斷，應依刑事訴訟法第369條第1項前段、第364條、第300
條、第299條第1項前段，判決如主文。
本案經檢察官陳佞如提起公訴，檢察官乙○○到庭執行職務。
中　　華　　民　　國　　111 　年　　5 　　月　　31　　日
            刑事第六庭　  審判長法　官　張  靜  琪
                                法　官　鍾  貴  堯
                                法　官　劉  柏  駿
以上正本證明與原本無異。
如不服本判決應於收受送達後二十日內向本院提出上訴書狀，其
未敘述上訴之理由者並得於提起上訴後二十日內向本院補提理由
書（均須按他造當事人之人數附繕本）「切勿逕送上級法院」。
因疫情而遲誤不變期間，得向法院聲請回復原狀。

                                書記官  林  巧  玲 

中　　華　　民　　國　　111 　年　　5 　　月　　31　　日
附錄本案論罪科刑法條：
毒品危害防制條例第9條
成年人對未成年人販賣毒品或犯前三條之罪者，依各該條項規定
加重其刑至二分之一。
明知為懷胎婦女而對之販賣毒品或犯前三條之罪者，亦同。
犯前五條之罪而混合二種以上之毒品者，適用其中最高級別毒品
之法定刑，並加重其刑至二分之一。

毒品危害防制條例第4條
製造、運輸、販賣第一級毒品者，處死刑或無期徒刑；處無期徒
刑者，得併科新臺幣3千萬元以下罰金。
製造、運輸、販賣第二級毒品者，處無期徒刑或10年以上有期徒
刑，得併科新臺幣1千5百萬元以下罰金。
製造、運輸、販賣第三級毒品者，處7年以上有期徒刑，得併科
新臺幣1千萬元以下罰金。
製造、運輸、販賣第四級毒品者，處5年以上12年以下有期徒刑
，得併科新臺幣5百萬元以下罰金。
製造、運輸、販賣專供製造或施用毒品之器具者，處1年以上7年
以下有期徒刑，得併科新臺幣1百50萬元以下罰金。
前五項之未遂犯罰之。

附表：
編號 扣案物品名稱及數量 備註 鑑定報告 1 藍紫色迷彩包裝袋3包 鑑定結果： ①檢體編號：00000000-0 　檢品外觀：綠色摻雜白色粉末 　送驗數量：19.8758公克（淨             重） 　驗餘數量：18.8942公克（淨             重） 　檢出結果：4-甲基甲基卡西酮             成分、純度2.7 1％、純質淨重0.5 386公克；硝甲西泮             成分、純度0.006             7％、純質淨重0.0             013公克 臺北榮民總醫院毒品純度鑑定書㈠、㈡（見偵卷第169頁至第171頁） 2 藍紫色迷彩包裝袋5包 ②檢體編號：00000000-0 　檢品外觀：綠色摻雜白色粉末 　送驗數量：38.3448公克（淨             重） 　驗餘數量：32.5554公克（淨             重） 　檢出結果：4-甲基甲基卡西酮             成分、純度3.57             ％、純質淨重1.16             22公克；硝甲西泮             成分、純度0.0046             ％、純質淨重0.0015公克